---
title: "Star Wars - Um estudo sobre Espécies e Gêneros"
author: "Yan Falcao"
date: "2023-10-17"
output: 
  html_document:
   theme: journal
   toc: true
   toc_depth: 2
   number_sections: true
---

```{r setup, include=FALSE}
knitr::opts_chunk$set(echo = TRUE)
```

# **Objetivo**

  Estudar a quantidade gêneros existentes no mundo Star Wars por meio de uma base de estudos proporcionada pelo R Studio.
  
```{r data, warning=TRUE}
library(dplyr)
data(starwars)
```

# **Gráficos para Análise**

Gráficos de apresentação quantitativa sobre levantamento de informações na base de dados fornecida por R Studio.

## Gráfico para análise de quantidade de espécies na base de dados

```{r especies, echo=FALSE}
library(dplyr)
data("starwars")

#Gerar gráfico de barras (Demonstrar a quantidade de espécies existentes)
table(starwars$species)
barplot(table(starwars$species), main = "Quantidade de Espécies na Base de Dados",
        xlab = "Espécies", ylab = "Frequência", col = "darkgreen",
        ylim = c(0,40))
```

## Gráfico para análise de quantidade de gêneros na base de dados

```{r generos, echo=FALSE}
library(dplyr)
data("starwars")

table(starwars$gender)
barplot(table(starwars$gender), main = "Gêneros de Espécies na Base de Dados",
        xlab = "Gêneros", ylab = "Frequência", col = "darkgreen", ylim = c(0,70))
```

## Análise de Qualidade de base "Star Wars"

Em análise, conclui-se:

* Yoda é o ser mais antigo entre os gêneros estudados;
* Há mais droids que seres vivos;
* Base está incompleta para análise geral.

```{r analise, echo=FALSE}
#Relatório simples de dados no console - data-frame - função "skim"
library(dplyr)
library(skimr)
data("starwars")

skim(starwars)
```

## Pontos de Atuação

* Alimentar base para melhor análise de dados;
* "Individualizar" informações por túpulas;
* Melhorar descrição de planetas para verificar têndencia de gênero X espécie X região.
